【裁判字號】    98,易,637
【裁判日期】    980716
【裁判案由】    竊盜
【裁判全文】
臺灣彰化地方法院刑事判決                98年度易字第637號
公  訴  人  臺灣彰化地方法院檢察署檢察官
被      告  丙○○
上列被告因竊盜案件，經檢察官提起公訴（98年度偵字第3814號
），本院判決如下：
    主  文
丙○○夜間侵入住宅竊盜，累犯，處有期徒刑柒月。
    犯罪事實
一、丙○○前於民國88年間，因違反槍砲彈藥刀械管制條例及連
    續竊盜案件，經臺灣雲林地方法院以88年度訴字第319 號判
    決分別判處有期徒刑5 年2 月（併科罰金新臺幣40萬元）及
    有期徒刑1 年，有期徒刑部分合併定應執行有期徒刑6 年，
    復經臺灣高等法院臺南分院以89年度上訴字第131 號判決駁
    回上訴確定（第1 案）；且於89年間，因施用第一、二級毒
    品案件，經本院以89年度訴字第898 號判決分別判處有期徒
    刑10月、8 月，合併定應執行有期徒刑1 年5 月確定（第2
    案）。上開各罪經入監接續執行，於95年11月23日縮短刑期
    假釋出監付保護管束。嗣上開第1 案之罪，經臺灣高等法院
    臺南分院以98年度聲字第65號裁定各減刑為有期徒刑2 年7
    月（併科罰金新臺幣20萬元）及有期徒刑6 月，有期徒刑部
    分合併定應執行有期徒刑3 年確定；第2 案之罪，則經本院
    以98年度聲更字第1 號裁定各減刑為有期徒刑5 月、4 月，
    合併定應執行有期徒刑8 月又15日確定。而丙○○應受執行
    之刑期，原計至97年7 月12日屆滿，經於95年11月23日縮短
    刑期假釋出監付保護管束，本應以所餘刑期為假釋期間，惟
    其因符合中華民國96年罪犯減刑條例之減刑條件，前揭各罪
    經減刑後已無殘餘刑期，其假釋期間業已屆滿，無須執行保
    護管束處分，應認上開有期徒刑已於96年7 月16日執行完畢
    （即中華民國96年罪犯減刑條例生效日）。詎仍不知悔改，
    復基於意圖為自己不法所有之犯意，於98年4 月23日凌晨4
    時10分許，騎乘車牌號碼AVO-929 號機車，行經彰化縣溪州
    鄉成功村頂寮巷14號乙○○住處時，發現該處住戶大門未上
    鎖，竟於夜間侵入乙○○居住之住宅，並在該住宅浴室內，
    徒手竊取乙○○所有之保濕洗面乳1 瓶（價值約新臺幣100
    元），得手後欲離開之際，遭乙○○之子甲○○發現，隨即
    呼喊抓賊及報警，並加以追捕，丙○○立即自後門逃逸，嗣
    於同日凌晨4 時15分許，丙○○逃至彰化縣溪州鄉○○路與
    岸角路口，為甲○○及到場警員所制伏逮捕，為警當場查扣
    其所竊取之保濕洗面乳1 瓶，而查悉上情。
二、案經乙○○訴由彰化縣警察局北斗分局報請臺灣彰化地方法
    院檢察署檢察官偵查起訴。
    理  由
一、本案全部卷證所涵括之供述證據及非供述證據，公訴人、被
    告均不爭執其證據能力，而依刑事訴訟法第159 條之5 規定
    「被告以外之人於審判外之陳述，雖不符前四條之規定，而
    經當事人於審判程序同意作為證據，法院審酌該言詞陳述或
    書面陳述作成時之情況，認為適當者，亦得為證據。當事人
    、代理人或辯護人於法院調查證據時，知有第一百五十九條
    第一項不得為證據之情形，而未於言詞辯論終結前聲明異議
    者，視為有前項之同意」，本院復衡以該等供述證據作成時
    之情況，應為適當，是後述所引用證據之證據能力均無疑義
    ，合先敘明。
二、上開犯罪事實，業據被告丙○○迭於警詢、偵查中及本院審
    理時坦承不諱，且經被害人即告訴人乙○○於98年4 月23日
    警詢時、98年5 月11日偵查中指訴綦詳，並據證人甲○○於
    98年4 月23日警詢中證述屬實，復有贓物認領保管單1 紙及
    現場照片6 張附卷可稽，足徵被告之自白與事實相符，洵堪
    採信。本件事證已臻明確，被告上開犯行堪以認定，應依法
    論科。
三、按刑法上所謂夜間，為日出前日沒後。本件被告丙○○於日
    出前之凌晨4 時10分許，侵入被害人乙○○之住宅內，核其
    所為，係犯刑法第321 條第1 項第1 款之於夜間侵入住宅竊
    盜罪。另被告有上開犯罪事實欄所載之前科紀錄，有臺灣高
    等法院被告前案紀錄表、臺灣彰化地方法院檢察署刑案資料
    查註紀錄表、臺灣彰化地方法院檢察署檢察官執行保護管束
    指揮書（彰檢良辛96年度執更護346 字第20915 號）、臺灣
    雲林第二監獄假釋出獄減刑受刑人名冊、臺灣彰化地方法院
    檢察署98年5 月1 日彰檢良執98年度執更326 字第18182 號
    函、臺灣雲林地方法院檢察署檢察官執行指揮書回證（98年
    執更木字第423 、333 號）各1 份在卷可憑，其於有期徒刑
    執行完畢後，5 年內故意再犯本件有期徒刑以上之罪，為累
    犯，應依刑法第47條第1 項之規定加重其刑。爰審酌被告素
    行不佳，有多項前科紀錄，及其犯罪之動機、目的、手段尚
    屬平和、本件所竊財物價值不高，暨其犯罪後坦承犯行、態
    度良好等一切情狀，量處如主文所示之刑，以示懲儆。
據上論斷，應依刑事訴訟法第299 條第1 項前段，刑法第321 條
第1 項第1 款、第47條第1 項，判決如主文。
本案經檢察官陳信郎到庭執行職務。
中    華    民    國    98    年    7     月    16    日
                      刑事第七庭      法  官  郭麗萍
以上正本證明與原本無異。
如不服本判決應於收受判決後10日內向本院提出上訴書狀，並應
敘述具體理由；其未敘述上訴理由者，應於上訴期間屆滿後20日
內向本院補提理由書（均須按他造當事人之人數附繕本）「切勿
逕送上級法院」。
告訴人或被害人對於判決如有不服具備理由請求檢察官上訴者，
其上訴期間之計算係以檢察官收受判決正本之日期為準。
中    華    民    國    98    年    7     月    16    日
                                      書記官  吳冠慧
附錄本案論罪科刑法條】
中華民國刑法第321條：
犯竊盜罪而有左列情形之一者，處六月以上、五年以下有期徒刑
：
一、於夜間侵入住宅或有人居住之建築物、船艦或隱匿其內而犯
    之者。
二、毀越門扇、牆垣或其他安全設備而犯之者。
三、攜帶兇器而犯之者。
四、結夥三人以上而犯之者。
五、乘火災、水災或其他災害之際而犯之者。
六、在車站或埠頭而犯之者。
前項之未遂犯罰之。


司法院資訊處製作；財團法人民間司法改革基金會備份。
